臺灣臺中地方法院臺中簡易庭小額民事判決
111年度中小字第3637號
原      告  盧彥宏
被      告  廖粒凱
上列當事人間請求侵權行為損害賠償事件，本院於民國111年11
月9日言詞辯論終結，判決如下：
    主      文
被告應給付原告新臺幣42,981元，及自民國111年7月21日起至清
償日止按年息5%計算之利息。
原告其餘之訴駁回。
訴訟費用新臺幣1,000元，由被告負擔新臺幣810元，餘由原告負
擔。
本判決原告勝訴部分得假執行。
    事實及理由
壹、程序事項
一、按訴狀送達後，原告不得將原訴變更或追加他訴，但減縮應
    受判決事項之聲明者，不在此限。民事訴訟法第255條第1項
    第3款定有明文。原告起訴時原聲明：被告應給付原告新臺
    幣（下同）64,495元，及自起訴狀繕本送達翌日起至清償日
    止，按年息百分之5計算之利息（本院卷第17頁）；嗣於本
    院審理中變更聲明為：被告應給付原告53,095元，及自起訴
    狀繕本送達翌日起至清償日止，按年息百分之5計算之利息
　　等語（本院卷第97頁），核屬減縮應受判決事項之聲明，與
    上開規定相符。
二、被告未於言詞辯論期日到場，核無民事訴訟法第386條各款
    所列情形，應依原告之聲請，由其一造辯論而為判決。
貳、實體事項
一、原告主張：被告於民國111年3月12日下午6時25分許，駕駛
    車牌號碼0000-00號自用小客車（下稱肇事車輛），於臺中
    市○區○○○道0段000號，未注意車前狀態，適有原告駕駛之車
    牌號碼000-0000號大型重型機車（下稱系爭機車）行經該處
    ，肇事車輛右前車頭與系爭機車後車尾發生碰撞，致原告人
    車倒地，因此受有左側前胸壁挫傷之傷害，系爭機車亦毀損
    。原告至衛生福利部臺中醫院（下稱臺中醫院）治療，支出
    醫藥費1,045元；系爭機車受損支出修復費用46,050元之零
    件費用、工資部分6,000元。為此，爰依侵權行為之法律關
    係，提起本件訴訟，並聲明：被告應給付原告53,095元及自
    起訴狀繕本送達翌日起至清償日止，按年息百分之5計算之
    利息。
二、被告未於言詞辯論期日到場，亦未提出書狀作何聲明或陳述
    。
三、得心證之理由：
　㈠原告主張肇事車輛有於上開時地與系爭車輛發生碰撞，造成
    原告上開傷勢及系爭車輛受損之事實，業據其提出臺中醫院
    醫療費用收據、臺中醫院診斷證明書、湧群車業估價單(下
    稱系爭估價單)、道路交通事故現場圖、車損照片等件為證
    （本院卷第19、25-55頁），復經本院向臺中市政府警察局
    第二分局調閱本件事故之交通事故調查卷宗（本院卷第71-1
    09頁）核閱屬實；參以被告已於相當時期受合法之通知，於
    言詞辯論期日不到場，亦未提出任何準備書狀爭執，是依本
    院調查證據之結果，堪認原告主張為真實。又被告駕車行經
    本件車禍肇事地點，因未注意車前狀態，而依當時情形又無
    不能注意情事，被告確有過失；而原告及系爭機車因被告之
    肇事行為，致受有傷害、毀損，亦如前述，是被告之過失侵
    權行為與原告所受傷害及系爭機車受損間有相當因果關係，
    已堪認定
　㈡次按因故意或過失，不法侵害他人之權利者，負損害賠償責
    任，民法第184條第1項前段定有明文。本件被告因過失行為
    致系爭車輛受損，已如前述，則原告自得請求被告賠償其因
    此所生之損害，茲就原告主張之各項請求金額說明如下：
　⒈醫療費用部分：
　　原告主張因本次車禍事故受有前揭傷害，支出1,045元之醫
    療費用，業據其提出臺中醫院診斷證明書、醫療費用收據等
    件影本為證（本院卷第31-33頁），此部分醫療費用支出之
    主張，自為有理由，應予准許。
　⒉系爭機車之修理費用部分：
    按不法毀損他人之物者，被害人得請求賠償其物因毀損所減
    少之價額，民法第196條定有明文，且依該規定請求賠償物
    被毀損所減少之價額，得以修復費用為估定標準，但以必要
    者為限，如修理材料以新品換舊品，應予折舊（最高法院77
    年度第9次民事庭會議決議(一)決議要旨參照）。查原告主
    張系爭機車因本件車禍受損經估價所支出之零件費用為46,0
    50元，有估價單可據（本院卷第21頁），而系爭車輛之修理
    既係以新零件更換受損之舊零件，自應將零件折舊部分予以
    扣除。而依行政院所頒「固定資產耐用年數表」及「固定資
    產折舊率表」之規定，機械腳踏車之耐用年數為3年，依定
    率遞減法每年折舊千分之536，再參照交通事故補充資料表
    ，其上載明該車係於111年1月出廠，直至111年3月12日本件
    事故發生日止，實際使用日數約為2月，依「營利事業所得
    稅結算申報查核准則」第95條第8項所定「固定資產提列折
    舊採用定率遞減法，以1年為計算單位，其使用期間未滿1年
    者，按實際使用之月數相當於全年之比例計算之，不滿1月
    者，以月計」。因此，系爭車輛應以使用2個月期間計算折
    舊。依此方式核算扣除折舊額後，則原告得請求之零件修理
    費為41,936元（計算式詳如附表）。而系爭機車之工資費用
    6,000元部分，未據原告提出單據證明，此部分即無從列計
    為請求賠償之金額，附此敘明。
　⒊綜上，原告得請求被告賠償之金額為42,981元（計算式：41,
    936+1,045=42,981元)。
　㈢按給付無確定期限者，債務人於債權人得請求給付時，經其
    催告而未為給付，自受催告時起，負遲延責任，其經債權人
    起訴而送達訴狀者，與催告有同一之效力；遲延之債務，以
    支付金錢為標的者，債權人得請求依法定利率計算之遲延利
    息；應付利息之債務，其利率未經約定，亦無法律可據者，
    週年利率為百分之5，民法第229條第2項、第233條第1項前
    段、第203條分別定有明文。本件原告對被告之侵權行為損
    害賠償債權，核屬無確定期限之給付，既經原告起訴而起訴
    狀繕本並於111年7月20日送達被告，有送達證書在卷可參（
    本院卷第77頁），被告迄未給付，當應負遲延責任。從而，
    原告本於侵權行為之法律關係，請求被告給付自起訴狀繕本
    送達被告翌日即111年7月21日起至清償日止，按年息百分之
    5計算之利息，與上開規定，核無不合。
四、綜上所述，原告依侵權行為之法律關係，請求被告給付42,9
    81元，及自111年7月21日起至清償日止，按週年利率百分之
    5計算之遲延利息，為有理由，應予准許；逾此範圍之請求
    ，為無理由，應予駁回。
五、本件原告勝訴部分係就民事訴訟法第436條之8訴訟適用小額
    程序所為被告敗訴之判決，依同法第436條之20之規定，依
    職權宣告假執行。另依民事訴訟法第436條之19第1項規定，
    本件訴訟費用額確定為1,000元，由被告負擔810元，餘由原
    告負擔。
六、訴訟費用負擔之依據：民事訴訟法第79條。
中　　華　　民　　國　　111 　年　　11　　月　　23　　日
                        臺灣臺中地方法院臺中簡易庭
                                  法　官　楊嵎琇
以上為正本係照原本作成。
如不服本判決，應於送達後20日內，向本院提出上訴狀並表明上
訴理由，如於本判決宣示後送達前提起上訴者，應於判決送達後
20日內補提上訴理由書（須附繕本）。如委任律師提起上訴者，
應一併繳納上訴審裁判費。
中　　華　　民　　國　　111 　年　　11　　月　　23　　日
                                  書記官  許千士
　　　　　　　　　　　　　　　　
附表：
折舊時間           金額
第1年折舊值        46,050×0.536×(2/12)=4,114
第1年折舊後價值    46,050-4,114=41,936